臺灣嘉義地方法院民事裁定
110年度聲字第232號 
聲  請  人  游再慶  


相  對  人  葉俞豪  
兼上 一 人
法定代理人  葉麗英  
相  對  人  林俊見    住嘉義縣○○鄉○○村○○路000巷00                          號
            林奕賢  
上列當事人間請求損害賠償事件，聲請人聲請確定訴訟費用額，
本院裁定如下：
    主  文
相對人葉俞豪、葉麗英應分別給付聲請人之訴訟費用額確定為新
臺幣45,060元、新臺幣915元，及均自本裁定送達翌日起至清償
日止，按週年利率百分之5計算之利息。
    理  由
一、按法院未於訴訟費用之裁判確定其費用額者，第一審受訴法
    院於該裁判有執行力後，應依聲請以裁定確定之，又該確定
    之訴訟費用額，應於裁定送達之翌日起，加給按法定利率計
    算之利息，民事訴訟法第91條第1項及第3項分別定有明文。
    另當事人分擔訴訟費用者，法院為確定費用額之裁判時，應
    視為各當事人應負擔之費用，已就相等之額抵銷，而確定其
    一造應賠償他造之差額，民事訴訟法第93條亦定有明文。　
二、本件聲請人與相對人間請求損害賠償事件，經本院以102年
    度重訴字第103號判決諭知「訴訟費用由原告葉俞豪負擔百
    分之78、原告葉麗英負擔百分之5，餘由被告負擔。」，兩
    造均不服而提起上訴，經臺灣高等法院臺南分院以105年度
    重上字第45號判決諭知「第一審（確定部分除外）、第二審
    訴訟費用，關於上訴人葉俞豪上訴部分，由上訴人葉俞豪負
    擔；上訴人葉麗英上訴部分，由上訴人游再慶、林奕賢、林
    俊見連帶負擔百分之23，餘由上訴人葉麗英負擔；上訴人游
    再慶、林奕賢、林俊見上訴部分，由上訴人葉俞豪負擔百分
    之12，餘由上訴人游再慶、林奕賢、林俊見連帶負擔。」，
    聲請人及相對人林奕賢、林俊見不服，提起第三審上訴，相
    對人葉俞豪、葉麗英亦提起附帶上訴，惟相對人葉俞豪、葉
    麗英之附帶上訴經臺灣高等法院臺南分院以105年度重上字
    第45號裁定駁回，並諭知「第三審訴訟費用由附帶上訴人負
    擔」；而聲請人及相對人林奕賢、林俊見上訴第三審部分則
    經最高法院以108年度台上字第76號判決「原判決關於駁回
    上訴人其餘上訴及命上訴人再給付，暨各該訴訟費用部分廢
    棄，發回臺灣高等法院臺南分院。」，嗣經臺灣高等法院臺
    南分院以108年度重上更一字第13號判決諭知「第一審（確
    定部分除外）、第二審及發回前第三審訴訟費用，關於上訴
    人葉麗英上訴部分，由上訴人游再慶、林奕賢、林俊見連帶
    負擔百分之20，餘由上訴人葉麗英負擔；上訴人游再慶、林
    奕賢、林俊見上訴部分，由被上訴人葉俞豪負擔百分之15，
    餘由上訴人游再慶、林奕賢、林俊見連帶負擔。」，相對人
    葉俞豪、葉麗英不服再提起第三審上訴，經最高法院以110
    年度台上字第1519號裁定上訴駁回，並諭知「第三審訴訟費
    用由上訴人負擔」，並確定在案等情，業經本院調取上開案
    件卷宗核閱無誤。
三、經本院調卷審查後，因相對人葉俞豪、葉麗英請求訴訟救助
    部分，此部分兩造應負擔之訴訟費用額業經本院110年度他
    字第24號裁定確定在案，本件僅就聲請人預納之訴訟費用（
    相對人林俊見、林奕賢於本件均未預納任何訴訟費用），按
    上開判決諭知之兩造訴訟費用負擔比例，就相對人葉俞豪、
    葉麗英應給付聲請人之訴訟費用額，依後附計算書確定為如
    主文所示金額。並應依上揭規定，自裁定送達之翌日起，加
    給按法定利率計算之利息。
四、依民事訴訟法第91條、第93條規定裁定如主文。
中　　華　　民　　國　　110 　年　　10　　月　　5 　　日
                  民事第二庭法　官　陳威憲
以上正本係照原本作成。
如對本裁定抗告，須於裁定送達後10日之不變期間內，向本院提
出抗告狀，並繳納抗告費新臺幣1,000元。
中　　華　　民　　國　　110 　年　　10　　月　　5 　　日
                            書記官  方瀅晴
附表：訴訟費用計算書                                       項          目  金額（新臺幣） 備註　 第一審部分 鑑定費 20,000元    104年3月4日由聲請人預納。  鑑定門診收據 9,360元    104年3月30日由聲請人預納。  鑑定門診收據 360元 104年3月30日由聲請人預納。  鑑定門診收據 360元 104年4月17日由聲請人預納。  計程車費用 12,600元 兩造於103年12月24日言詞辯論期日當庭同意將計程車費用作為訴訟費用一部分。104年3月30日、4月18日、5月14日3次來回各4,200元均由聲請人預納。      小       計  42,680元  第二審部分 裁判費 79,611元      105年5月9日由聲請人預納。      小       計  79,611元  第三審部分 裁判費 71,295元      107年6月27日、107年9月10日由聲請人分別預納69,810元、1,485元。  律師酬金 30,000元 依最高法院110年度台聲字第2277號裁定。      小       計  101,295元  計算如下：（新臺幣，元以下四捨五入）　 一、第一審確定部分：     相對人葉俞豪於第一審請求29,479,159元，第一審判決敗訴金額為24,326,708元，相對人葉俞豪就其中12,136,345元本息提起第二審上訴；相對人葉麗英於第一審請求200萬元，第一審判決敗訴金額為190萬元，相對人葉麗英就其中60萬元本息提起第二審上訴；而聲請人及相對人林奕賢、林俊見就相對人葉俞豪部分5,152,451元本息、相對人葉麗英部分10萬元提起第二審上訴，則未上訴之部分為13,490,363元（計算式：【24,326,708元－12,136,345元】＋【190萬元－60萬元】）已告確定。因聲請人預納第一審訴訟費用共計42,680元，故確定部分之訴訟費用為18,290元（計算式：42,680元×13,490,363元÷【29,479,159元＋200萬元】），未確定部分為24,390元（計算式：42,680元－18,290元），而確定部分依第一審判決諭知，訴訟費用由相對人葉俞豪負擔百分之78、相對人葉麗英負擔百分之5，餘由聲請人及相對人林奕賢、林俊見負擔。是相對人葉俞豪應負擔14,266元（計算式：18,290元×78％）、相對人葉麗英應負擔915元（計算式：18,290元×5％）、聲請人及相對人林奕賢、林俊見應負擔3,109元（計算式：18,290元－14,266元－915元）。 二、第一審（確定部分除外）、第二審、發回前第三審部分：     聲請人預納上開第一審未確定部分訴訟費用24,390元、第二審訴訟費用79,611元、第三審訴訟費用101,295元，合計205,296元（計算式：24,390元＋79,611元＋101,295元），依臺灣高等法院臺南分院以108年度重上更一字第13號判決諭知第一審（確定部分除外）、第二審及發回前第三審訴訟費用，關於聲請人及相對人林奕賢、林俊見上訴部分，由相對人葉俞豪負擔百分之15，餘由聲請人及相對人林奕賢、林俊見連帶負擔。是相對人葉俞豪應負擔30,794元（計算式：205,296元×15％），聲請人及相對人林奕賢、林俊見應連帶負擔174,502元（計算式：205,296元－30,794元） 三、綜上所述，相對人葉俞豪應負擔之訴訟費用為45,060元（計算式：14,266元＋30,794元）、相對人葉麗英應負擔之訴訟費用為915元、聲請人及相對人林奕賢、林俊見應連帶負擔之訴訟費用為177,611元（計算式：3,109元＋174,502元），因上開訴訟費用均由聲請人預納，則相對人葉俞豪、葉麗英應分別給付聲請人訴訟費用額確定為45,060元、915元。